【裁判字號】    99,易,1574
【裁判日期】    990716
【裁判案由】    妨害秘密
【裁判全文】
臺灣板橋地方法院刑事判決              99年度易字第1574號
公  訴  人  臺灣板橋地方法院檢察署檢察官
被      告  甲○○
上列被告因妨害秘密案件，經檢察官提起公訴（99年度偵字第93
79號），本院裁定依簡式審判程序審理，並判決如下：
    主      文
甲○○犯竊錄非公開活動及身體隱私部位罪，處有期徒刑伍月，
如易科罰金，以新臺幣壹仟元折算壹日。扣案之MOTOROLA牌行動
電話壹支、記憶卡（MICRO SD型，容量壹GB）壹枚，均沒收之。
    事      實
一、甲○○與張○珠（姓名年籍均詳卷）係同事。甲○○基於妨
    害他人秘密之犯意，於民國99年1 月中某日起至99年3 月8
    日上午9 時30分許為張○珠發現之期間，接續數次將其所有
    之MOTOROLA牌行動電話啟動攝錄功能後，將行動電話藏放在
    臺北縣新莊市○○路（詳細地址詳卷）之廁所內，以該手機
    陸續竊錄張○珠之如廁及身體隱私部位畫面後，並將錄影檔
    案轉錄於記憶卡供己觀覽。嗣經張○珠報警處理，始悉上情
    ，並扣得上開MOTOROLA牌行動電話1 支、記憶卡（MICRO SD
    型，容量1 GB）1 枚。
二、案經張○珠訴由臺北縣政府警察局新莊分局報告臺灣板橋地
    方法院檢察署檢察官偵查起訴。
    理      由
一、本件被告甲○○所犯均係死刑、無期徒刑、最輕本刑為三年
    以上有期徒刑以外之罪，其於準備程序中就被訴事實為有罪
    之陳述，經本院告知簡式審判程序之旨，並聽取公訴人、被
    告之意見後，經本院裁定進行簡式審判程序，合先敘明。
二、上揭事實，業據被告甲○○於本院準備程序及審理時均坦承
    不諱（本院99年6 月25日準備程序筆錄第2 頁、同日簡式審
    判筆錄第2 頁），經核被告於警詢及偵查中之供述大致相符
    【99年度偵字第9379號偵卷（下稱偵卷）第6 -9、31-32 頁
    】，且核與告訴人張○珠在警詢、偵查中之情節相符（偵卷
    第2-5 、23-25 頁），並有臺灣板橋地方法院檢察署99年4
    月至22日勘驗筆錄1 紙、扣案手機及記憶卡外觀照片3 紙、
    錄影檔案與翻拍照片、現場照片7 張等在卷足憑（偵卷35、
    36、18、39 -72頁）。此外，復經警察於99年3 月9 日12時
    30分至13時10分間扣得上揭MOTOROLA牌行動電話1 支、記憶
    卡（MICRO SD型，容量1 GB）1 枚等情，亦有臺北縣政府警
    察局新莊分局扣押筆錄、扣押物品目錄表可資佐證（見偵卷
    第10-12 、13頁），足認被告上開自白，核與事實均相符，
    堪以採信。是本件事證明確，被告犯行堪以認定，應予依法
    論科。
三、核被告甲○○所為，係犯刑法第315 條之1 第2 款之無故以
    照相竊錄他人非公開活動及身體隱私部位罪。又按行為人實
    施犯罪之時地，在自然意義上雖非完全一致，然二者仍有部
    分合致，且犯罪目的單一，依一般社會通念，認應評價為一
    罪方符合刑罰公平原則，如予數罪併罰，反有過度處罰之疑
    ，與人民法律感情亦未契合；是於刑法廢除牽連犯及連續犯
    後，應依個案情狀，考量一般社會通念及刑罰公平原則，適
    度擴張一行為概念，論以接續犯或一行為觸犯數罪名之想像
    競合犯，方屬適當。查本件被告上開自99年1 月中某日起至
    99年3 月8 日間先後多次於同一地點以相同手機竊錄方式，
    無故竊錄告訴人張○珠如廁及身體隱私部位等非公開活動犯
    行數次之時間，在自然意義上雖有不同，然該數次犯行時間
    可認密接，且被告之犯罪目的單一，即皆竊錄告訴人張○珠
    如廁及身體隱私部位，其犯罪手段亦皆同一，應可認定基於
    同一妨害秘密犯意下之接續行為，依一般社會通念，如予數
    罪併罰，容有過度處罰之疑，本院認於本案適度擴張一行為
    之概念，將之評價為接續犯一罪，較符刑罰公平原則，是被
    告所犯於上揭期間數次竊錄犯行應論以接續犯，予以包括之
    評價，而為實質之一罪。爰審酌被告為逞個人一己私慾，無
    故以具照相錄影功能之行動電話竊錄告訴人在如廁以及身體
    隱私部位，非但侵害個人隱私，亦破壞社會善良風俗，更造
    成告訴人難以衡量之心理、精神上恐懼及傷害，且迄今尚未
    能與告訴人達成和解，以彌補告訴人所受損害，本應嚴懲，
    惟念被告自警詢、偵查乃至本院審理時均坦承犯行，已有悔
    意， 兼衡被告前未受任何罪刑宣告，有臺灣高等法院被告
    前案紀錄表在卷可參，素行尚佳，及其生活狀況與智識程度
    等一切情狀，故量處被告如主文所示之刑，並諭知易科罰金
    之折算標準，以示懲儆。末以，扣案之MOTOROLA行動電話1
    支，為被告所有且係供其犯本罪所用之物，業據被告供承在
    卷，爰依刑法第38條第1 項第2 款之規定沒收。至扣案之記
    憶卡（MICRO SD型容量1 GB）1 枚，係被告竊錄內容之附著
    物，不問屬於犯人與否，應依刑法第315 條之3 規定宣告沒
    收之。
據上論斷，應依刑事訴訟法第273 條之1 第1 項 、第299 條第1
項前段，刑法第315 條之1 第2 款、第41條第1 項前段、第38條
第1 項第2 款、第315 條之3 ，判決如主文。
本案經檢察官朱俊銘到庭執行職務。
中    華    民    國    99    年    7     月    16    日
                  刑事第十三庭    法  官  方鴻愷
以上正本證明與原本無異。
如不服本判決應於收受判決後10日內向本院提出上訴書狀，並應
敘述具體理由。其未敘述上訴理由者，應於上訴期間屆滿後20日
內向本院補提理由書（均須按他造當事人之人數附繕本）「切勿
逕送上級法院」。
                                  書記官  江怡萱
中    華    民    國    99    年    7     月    19    日
附錄：
中華民國刑法第315 條之1
有下列行為之一者，處3 年以下有期徒刑、拘役或3 萬元以下罰
金：
一、無故利用工具或設備窺視、竊聽他人非公開之活動、言論、
    談話或身體隱私部位者。
二、無故以錄音、照相、錄影或電磁紀錄竊錄他人非公開之活動
    、言論、談話或身體隱私部位者。

司法院資訊處製作；財團法人民間司法改革基金會備份。
